【裁判字號】    97,監,341
【裁判日期】    971118
【裁判案由】    選定禁治產人監護人
【裁判全文】
臺灣板橋地方法院民事裁定              97年度監字第341號
聲  請  人  甲○○
上列聲請人聲請選定禁治產人乙○○之監護人事件，本院裁定如
下：
    主    文
選定甲○○（女、民國○○年○ 月○○日生、國民身分證統一編號：
Ｚ000000000號）為禁治產人乙○○（男、民國○○年○ 月○○日生、
國民身分證統一編號：Ｚ000000000號）之監護人。
程序費用由聲請人負擔。
    理    由
一、本件聲請意旨略以：聲請人甲○○為乙○○之姊，前曾與其
    女林鳳英、其妹許秋雪共同具狀向本院聲請宣告乙○○為禁
    治產人，業經本院於民國97年8 月31日以97年度禁字第205
    號裁定宣告乙○○為禁治產人。考量禁治產人乙○○於97年
    3月25日因交通事故，致腦部受有嚴重創傷，現遺存意識不
    清，而禁治產人乙○○目前在台北縣新莊市○○路387 號4
    樓「台北縣私立長生老人養護中心」療養，相關照顧事宜及
    費用支出皆由聲請人負擔。惟因禁治產人乙○○現無配偶，
    其父許經統、母黃素霞均已死亡，是禁治產人乙○○並無民
    法第1111條所定之法定監護人存在，禁治產人之親屬已於97
    年10月26日依法召開親屬會議，並完成會議紀錄，一致同意
    由聲請人甲○○擔任禁治產人乙○○之監護人，以便照顧乙
    ○○及代為處理相關手等語。
二、按禁治產人之監護人，依下列順序定之：(一)配偶。(二)父母。
    (三)與禁治產人同居之祖父母。(四)家長。(五)後死之父或母以遺
    囑指定之人。不能依前項規定定其監護人時，由法院徵求親
    屬會議之意見選定之，民法第1111條定有明文。
三、經查：
（一）聲請人主張其為乙○○之姊，前曾與其女林鳳英、其妹許
      秋雪共同具狀向本院聲請宣告乙○○為禁治產人，業經本
      院於97年8 月31日以97年度禁字第205 裁定宣告乙○○為
      禁治產人等情，業據聲請人提出本院上開民事裁定影本、
      親屬系統表各1 件、戶籍謄本7 件為證，並經本院依職權
      調閱該禁治產事件卷宗查明無訛，自應認為真實。
（二）聲請人主張禁治產人乙○○現無配偶，其父許經統、母黃
      素霞均已死亡，是禁治產人乙○○並無民法第1111條第1
      項所規定之法定監護人，依民法第1111條第2 項所定，由
      法院徵求親屬會議會員方玉霞（禁治產人之姑媽）、孫淑
      美（禁治產人之妹）、孫福昌（禁治產人之弟）、何維新
      （禁治產人之表弟）、許秋雪（禁治產人之妹）之意見，
      一致同意選定由聲請人甲○○擔任禁治產人乙○○之監護
      人等情，業據聲請人提出親屬會議會議紀錄、親屬系統表
      、除戶戶籍謄本、戶籍謄本件為證，堪信聲請人之主張為
      真實。
（三）聲請人主張禁治產人乙○○目前在台北縣新莊市○○路38
      7 號4 樓「台北縣私立長生老人養護中心」療養，平日皆
      由聲請人負責接洽照顧事宜，並支出相關費用之事實，且
      聲請人前與其女兒林鳳英及胞妹許秋雪共同具狀向本院聲
      請宣告乙○○為禁治產人後，復至本院應訊接受調查，並
      繳交禁治產鑑定費用等情，業經本院依職權調取該禁治產
      事件卷宗查閱屬實，足認聲請人主張之事實，堪信為真實
      。
四、按禁治產人之監護人為受監護人之利益，應按受監護人之財
    產狀況，護養療治其身體，民法第1112條定有明文。本件聲
    請人甲○○既為禁治產人乙○○之姊，且確有意願擔任禁治
    產人乙○○之監護人，並經方玉霞、孫淑美、孫福昌、何維
    新、許秋雪等5 人組成親屬會議，於97年10月26日開會同意
    由聲請人擔任禁治產人乙○○之監護人，聲請人有相當之能
    力，而禁治產人乙○○目前在台北縣新莊市○○路387號4樓
    「台北縣私立長生老人養護中心」療養，相關照顧事宜及費
    用支出皆由聲請人負擔，本院審酌此等情狀，認聲請人應有
    監護禁治產人乙○○之能力，並適於任之，由聲請人任監護
    人，符合禁治產人乙○○之最佳利益。從而，聲請人聲請本
    院選定聲請人本人為禁治產人乙○○之監護人，洵屬正當，
    應予准許。
五、依非訟事件法第160 條第2 項前段，裁定如主文。
中    華    民    國    97    年    11    月    18    日
                  家事法庭  法  官  郭光興
以上正本係照原本作成
如對本裁定抗告須於裁定送達後10日內向本院提出抗告狀
中    華    民    國    97    年    11    月    18    日
                            書記官  簡維萍


司法院資訊處製作；財團法人民間司法改革基金會備份。
